臺灣高雄地方法院民事裁定          100年度司財管字第179號
聲  請  人  鐘治世
上聲請人對被繼承人鐘稻聲請選任遺產管理人事件，本院裁定如
下：
    主  文
選任蘇志成律師為被繼承人鐘稻（女，民國三年十二月一日生，
身分證統一編號：Ｚ000000000號，民國九十九年九月
十六日死亡）之遺產管理人。
程序費用新臺幣壹仟元由被繼承人鐘稻之遺產負擔。
    理  由
一、本件聲請意旨略以：緣被繼承人鐘稻（女，民國○ 年○○月○
    日生，身分證統一編號：Ｚ000000000號）於99年9 月16日死
    亡，其各順序繼承人均已先其亡故，而被繼承人鐘稻於92年
    4 月10日立有公證遺囑，並指定聲請人為遺囑執行人，為辦
    理遺贈登記及後續處理遺產事宜，狀請鈞院依法選任本件遺
    產管理人等語。
二、按「繼承開始時，繼承人之有無不明者，由親屬會議於1 個
    月內選定遺產管理人，並將繼承開始及選定遺產管理人之事
    由，向法院報明。」、「無親屬會議或親屬會議未於前條所
    定期限內選定遺產管理人者，利害關係人或檢察官，得聲請
    法院選任遺產管理人，並由法院依前項規定為公示催告。」
    ，民法第1177條、第1178條第2 項分別定有明文。
三、經查：
  (一)聲請人主張之前揭事實，業據其提出被繼承人鐘稻之繼承系
    統表、死亡除戶戶籍謄本、繼承人之死亡除戶戶籍謄本、公
    證書及公證遺囑要旨影本等件為證，堪信為真實。聲請人既
    為遺囑執行人，自應屬利害關係人無訛。又被繼承人之繼承
    人均已死亡，復查無其他合法繼承人存在，參以其親屬會議
    並未於死亡發生之日起1 個月內為其選定遺產管理人並呈報
    本院，是聲請人以利害關係人之地位，向本院聲請選任遺產
    管理人，自屬有據。
  (二)本院審酌：被繼承人鐘稻前揭現存繼承人既均已死亡，其繼
    承人有無不明；而擔任遺產管理人，主要係彙整被繼承人之
    財產，踐行被繼承人債權、債務之確認，並作適法合理之分
    配，且於有繼承人承認繼承時或遺產分配後，尚有剩餘時，
    將遺產移交繼承人或國庫，此須熟悉相關法律程序進行遺產
    處分，故選任具有專業經驗之律師應無不適，又本院自高雄
    律師公會願意擔任法院遺產管理人名單中徵詢後，蘇志成律
    師願意管理及處理被繼承人後續之遺產問題，有電話紀錄1
    紙附卷可稽，爰選任蘇志成律師為本件遺產管理人。
四、依非訟事件法第157 條、第24條第1 項，裁定如主文。
五、如對本裁定抗告，須於裁定送達後10日之不變期間內，向本
    院提出抗告狀，並繳納抗告費新臺幣1,000 元。
中    華    民    國    100   年    12    月    28    日
                  家事法庭  司法事務官